---
title: "Vento X Temperatura em Nova York"
author: "Thiago Saddock"
lang: pt-BR
format:
  html:
    embed-resources: true
    toc: true
    number-sections: true
---

```{r, echo: false, include=FALSE}


targets::tar_load(c(medias, modelo, figura))

```

# Médias Mensais

As médias mensais das variáveis estão na @tbl-medias, o modelo da temperatura a partir da velocidade do vento explica `r round(100 * summary(modelo)$r.squared,1)`% da variação de temperatura, em relação aos `r nobs(modelo)` dias em que ambas variáveis foram medidas.

```{r tbl-medias}
#| echo: false
#| tbl-cap: "Médias mensais de temperatura e velocidade do tempo."
knitr::kable(medias)
```

# Ajuste de regressão

Abaixo na @fig-dispersao pode-se visualizar todos os pontos e a regressão ajustada:

```{r figura}
#| label: fig-dispersao
#| echo: false
#| fig-cap: "Temperatura x Vento, com reta ajustada."
knitr::include_graphics(here::here(figura))
```

# Conclusão

Apesar de notar que a temperatura é reduzida com ventos mais fortes, o modelo não explica muito bem a temperatura, provavelmente devido a outras variáveis importantes e pode existir modelos que expliquem melhor essa relação do que uma regressão simples.

